臺灣苗栗地方法院刑事判決
110年度易字第180號
公  訴  人  臺灣苗栗地方檢察署檢察官
被      告  余世緯



上列被告因竊盜案件，經檢察官提起公訴（110年度偵緝字第55
號），被告於準備程序中就被訴事實為有罪之陳述，經告知簡式
審判程序意旨，於聽取當事人之意見後，本院裁定以簡式審判程
序審理，判決如下：
    主  文
余世緯犯竊盜罪，累犯，處有期徒刑參月，如易科罰金，以新臺
幣壹仟元折算壹日。
    犯罪事實及理由
一、本件犯罪事實、證據及應適用之法條，除下列補充及更正外
    ，其餘均引用檢察官起訴書之記載（如附件）。
　㈠證據部分增列：被告余世緯（下稱被告）於本院準備程序及
    審理時之自白。
　㈡被告前因施用第二級毒品案件，經臺灣新竹地方法院分別以⑴
    107年度竹北簡字第378號判決，判處有期徒刑4月，再以107
    年度簡上字第91號判決上訴駁回確定；⑵107年度竹簡字第97
    2號判決，判處有期徒刑4月，再以108年度簡上字第30號判
    決上訴駁回確定，嗣上開二案經臺灣新竹地方法院以108年
    度聲字第1471號裁定，定應執行有期徒刑7月確定，於民國1
    08年12月24日易科罰金執行完畢，有臺灣高等法院被告前案
    紀錄表1份在卷可查，其於受有期徒刑執行完畢後5年內，故
    意再犯本案有期徒刑以上之罪，為累犯，應依刑法第47條第
    1項規定加重其刑。至司法院釋字第775號解釋係指個案應量
    處最低法定刑、又無法適用刑法第59條在內減輕規定之情形
    ，法院應依此解釋意旨裁量不予加重最低本刑（最高法院10
    8年度台上字第338號判決意旨參照），本案依被告累犯及犯
    罪情節，並無上開情事，自無從依上開解釋意旨裁量不予加
    重最低本刑。
二、爰審酌被告不思以正當途徑賺取所需，竟竊取他人之物，且
    前已有竊盜罪科刑紀錄，有前開臺灣高等法院被告前案紀錄
    表1紙在卷可查，顯然欠缺尊重他人財產權之觀念，所為實
    有不該，考量被告所竊得之犯罪所得即車牌號碼000-0000號
    重型機車1輛已返還告訴人陳奕翔，有贓物認領保管單1份（
    110年度偵字第5951號卷第55頁）在卷為憑；又被告固於本
    院審理時，表示有意賠償告訴人之損失（本院卷第127、131
    頁），然經本院移付調解後，告訴人及被告均未於調解期日
    出席，有本院送達證書、刑事報到單及調解紀錄表在卷可查
    ，故被告迄今尚未賠償告訴人所受損害，兼衡被告竊取之財
    物價值，於本院審理時自述為二專夜間部畢業之智識程度，
    於監理站受僱擔任清潔工 、月薪2萬4000元之經濟狀況，及
    離婚、育有兩名成年子女、子女均與前妻同住之生活狀況、
    自身曾患有腦出血之健康狀況（本院卷第133頁）暨犯後於
    偵訊、本院準備程序及審理時均坦承犯行之態度等一切情狀
    ，量處如主文所示之刑，並依刑法第41條第1項前段規定，
    諭知易科罰金之折算標準。　
三、沒收：
  ㈠按犯罪所得，屬於犯罪行為人者，沒收之，於全部或一部不
    能沒收或不宜執行沒收時，追徵其價額，犯罪所得已實際合
    法發還被害人者，不予宣告沒收或追徵，刑法第38條之1第1
    項前段、第3項、第5項分別定有明文。
  ㈡經查，被告所竊得之車牌號碼000-0000號重型機車1輛已實際
    合法發還告訴人，業如前述，爰依刑法第38條之1第5項不予
    宣告沒收或追徵。至其餘之犯罪所得錢包1個（內含現金600
    元及餘額約100元之悠遊卡1張），審酌此部分犯罪所得價值
    低微，宣告沒收或追徵不具刑法上之重要性，且徒增執行上
    之勞費，不符比例，爰依刑法第38條之2第2項規定，不予宣
    告沒收或追徵。惟告訴人仍可對被告請求民事上之損害賠償
    ，末此敘明。
四、依刑事訴訟法第273條之1第1項、第299條第1項前段，判決
    如主文。
五、本判決書係依刑事訴訟法第310條之2準用同法第454條第1 
    、2項製作，犯罪事實、證據及應適用之法條，並得引用檢
    察官起訴書之記載。如不服本件判決，得自判決送達之日起
    20日內，以書狀敘述理由，提起上訴。
本案經檢察官徐一修提起公訴，檢察官楊景琇、吳宛真到庭執行
職務。
中　　華　　民　　國 　110  　年　　11　　月　 　2  　日
                  刑事第四庭  法  官  紀雅惠
以上正本證明與原本無異。
如不服本判決應於收受判決後20日內向本院提出上訴書狀，並應
敘述具體理由（均應附繕本）。告訴人或被害人如對本判決不服
者，應具備理由請求檢察官上訴，其上訴期間之計算係以檢察官
收受判決正本之日期為準。
中　　華　　民　　國 　110  　年　　11　　月　 　2  　日
                              書記官  陳信全
附錄本案論罪科刑法條：
中華民國刑法第320條
意圖為自己或第三人不法之所有，而竊取他人之動產者，為竊盜
罪，處5年以下有期徒刑、拘役或50萬元以下罰金。
意圖為自己或第三人不法之利益，而竊佔他人之不動產者，依前
項之規定處斷。
前二項之未遂犯罰之。
附件：
臺灣苗栗地方檢察署檢察官起訴書
                                     110年度偵緝字第55號
　　被　　　告　余世緯　

上列被告因竊盜案件，已經偵查終結，認應提起公訴，茲將犯罪
事實及證據並所犯法條分敘如下：
　　　　犯罪事實
一、余世緯於民國106年間，因竊盜、違反毒品危害防制條例案件
    ，經臺灣新竹地方法院以106年度聲字第1076號裁定定應執
    行有期徒刑8月確定，於106年11月25日入監執行，於107年7月2
    4日執行完畢出監。詎猶不知悔改，於109年7月24日1時許，在
    苗栗縣○○市○○路0000號（外星球滷味店）門口，見陳奕翔所
    有、停放於該店門口之車牌號碼000-0000號普通重型機車鑰
    匙未拔且無人看管，竟意圖為自己不法之所有，基於竊盜之
    犯意，於同日1時4分許，在上開地點，發動該機車騎乘離開
    而竊取得手，復承竊盜之犯意，竊取陳奕翔所有放置於上開
    機車座墊內之錢包（內含現金新臺幣【下同】600元及餘額
    約100元之悠遊卡1張）得手。嗣陳奕翔發覺失竊並報警處理
    ，經警調閱路口監視器畫面循線追查，並於同年月30日16時
    30分許，在新竹市○區○○街00號前尋獲上開機車，始悉上情
    。
二、案經陳奕翔訴由苗栗縣警察局苗栗分局報告偵辦。
　　　　證據並所犯法條
一、上開犯罪事實，業據被告余世緯於偵訊時坦承不諱，核與證
    人即告訴人陳奕翔於警詢、偵訊時之證述大致相符，復有員
    警職務報告、苗栗縣警察局苗栗分局偵查隊失車案件基本資
    料詳細畫面報表、監視器錄影畫面翻拍照片在卷可稽，足認
    被告之自白與事實相符，其犯嫌應堪認定。
二、核被告所為，係犯刑法第320條第1項之竊盜罪嫌。被告前有
    如犯罪事實欄所載之徒刑執行完畢紀錄，有本署刑案資料查註
    紀錄表在卷可參，其於有期徒刑執行完畢後，5年內再犯本件
    有期徒刑以上之罪，請依刑法第47條第1項規定，加重其刑
    。被告竊得之上開現金600元與餘額約100元之悠遊卡1張，
    為其犯罪所得，請依刑法第38條之1第1項前段之規定沒收之
    ，於全部或一部不能沒收或不宜執行沒收時，請依同法條第3項
    之規定追徵其價額。又被告竊得之上開機車，為其犯罪所得
    ，然業已發還給證人，此有贓物認領保管單1張在卷可稽，故
    不予聲請沒收。
三、依刑事訴訟法第251條第1項提起公訴。
　  此　致
臺灣苗栗地方法院
中　　華　　民　　國　 110　　年　　4 　　月　　 1　　日
　　　　　　　　　　　　　　　檢察官  徐  一  修
本件證明與原本無異
中　　華　　民　　國　 110　　年　　4 　　月　　26　　日
                              書記官  王  素  真
附錄本案所犯法條全文
中華民國刑法第320條
意圖為自己或第三人不法之所有，而竊取他人之動產者，為竊盜
罪，處 5 年以下有期徒刑、拘役或 50 萬元以下罰金。
意圖為自己或第三人不法之利益，而竊佔他人之不動產者，依前
項之規定處斷。
前二項之未遂犯罰之。